# 分词

### 对文本分词

```{r}
分词器 = worker() 
segment("这是一段测试文本！", 分词器)
```

### 分行输出 $bylines

```{r}
分词器 = worker() 
分词器$bylines = TRUE

segment(c("这是第一行文本。","这是第二行文本。"), 分词器)
```

在新建 worker 时设置 bylines

```{r}
分词器 = worker(bylines = TRUE) 

segment(c("这是第一行文本。","这是第二行文本。"), 分词器)
```

下面是不分行输出的结果

```{r}
分词器 = worker() 

segment(c("这是第一行文本。","这是第二行文本。"), 分词器)
```

### 保留符号 $symbol

```{r}
分词器 = worker() 
分词器$symbol = TRUE

segment(c("Hi，这是第一行文本。"), 分词器)
```

重设为不保留符号

```{r}
分词器$symbol = FALSE 
segment(c("Hi，这是第一行文本。"), 分词器)
```

在新建 worker 时设置 symbol

```{r}
分词器 = worker(symbol = TRUE)
segment(c("Hi，这是第一行文本。"), 分词器)
segment(c("。，。；las"), 分词器)

分词器 = worker(symbol = FALSE)
segment(c("Hi，这是第一行文本。"), 分词器)
segment(c("。，。；las"), 分词器)

```

### 添加新词到已经新建的分词器中 new_user_word()

```{r}
分词器 = worker()
segment("这是一个新词", 分词器)

# 第三个参数 "n" 代表新词的词性标记
new_user_word(分词器, "这是一个新词", "n") 
segment("这是一个新词", 分词器)
```

### 添加停止词 worker(stop_word = "...")

!!!! 对于分词，请不要修改默认加载的停止词文本，即 jiebaR::STOPPATH，请使用自定义的停止词路径。

目录下有一个 stop.txt 文件，内容如下

```{r}
readLines("stop.txt")
```

```{r}
分词器  = worker(stop_word = "stop.txt")
segment("这是一个停止词", 分词器)
```

### 对文件进行分词 - 使用 readLines 和 writeLines

使用 readLines 函数读取对应文本，

```{r}
texts = readLines("./index.rmd", encoding="UTF-8")
分词器$bylines = TRUE
分词结果 = segment(texts, 分词器)
```

使用 writeLines 写入文件

```{r}
合并各行分词结果 =sapply(分词结果, function(x){ paste(x, collapse = " ")})
writeLines(合并各行分词结果, "./某个文件.txt")
file.remove("./某个文件.txt")
```

！！！！！乱码预警

Windows 下 writeLines 保存的文本可能会为乱码，

对应的解决方案为 writeBin + charToRaw

```r
writeBin(charToRaw("对应文本还有一个换行符\n"), "./某个文件.txt")
```

### 对文件进行分词 - 自动检测路径

当前目录下又一个 index.rmd 的文件

```{r}
outputfile = segment("./index.rmd", 分词器)
readLines(outputfile, 5)
file.remove(outputfile)
```

指定输出路径

```{r}
分词器$output = "某个文件"
segment("./index.rmd", 分词器)
readLines("某个文件", 5)
file.remove("某个文件")
```

### 关闭自动检测路径 $write = "NOFILE"

```{r}
分词器$write = "NOFILE"
head(segment("./index.rmd", 分词器))
```
